臺灣桃園地方法院刑事判決
111年度審交易字第37號
公  訴  人  臺灣桃園地方檢察署檢察官 
被      告  林哲緯


上列被告因公共危險案件，經檢察官提起公訴（110年度偵字第3
2100號、第34175號、第34429號），被告於本院準備程序中就被
訴事實為有罪之陳述，經告知簡式審判程序之旨，並聽取當事人
之意見後，當庭裁定改依簡式審判程序審理，判決如下：
    主  文
林哲緯駕駛動力交通工具而有吐氣所含酒精濃度達每公升零點二
五毫克以上情形，共參罪，均累犯，各處有期徒刑柒月，應執行
有期徒刑壹年貳月。
    事  實
一、林哲緯明知吐氣所含酒精濃度達每公升0.25毫克以上，不得
    駕駛動力交通工具，竟仍分別為下列行為：
（一）於民國110年8月3日晚間7時許起至翌（4）日凌晨0時許止
      ，在桃園市楊梅區秀才路207巷某處，飲用啤酒3瓶、保力
      達藥酒2瓶後，已達不能安全駕駛動力交通工具之程度，
      仍於110年8月4日凌晨2時許，自其位於桃園市○○區○○○街0
      0號之住處，騎乘車牌號碼000-000號普通重型機車上路。
      嗣於同日凌晨2時50分許，在行經桃園市楊梅區大成路與
      楊新路口時，為警攔檢實施酒測，並於同日凌晨2時58分
      許，測得其吐氣所含酒精濃度達每公升0.65毫克，始查悉
      上情。
（二）於110年8月20日下午某時起至同日下午2時許止，在桃園
      市楊梅區新農街471巷底之土地公廟，飲啤酒3瓶、保力達
      藥酒半瓶後，已達不能安全駕駛動力交通工具之程度，仍
      於同日下午3時許，自上址騎乘車牌號碼000-000號普通重
      型機車上路。嗣於同日下午3時5分許，在行經桃園市○○區
      ○○街000號前時，為警攔檢實施酒測，並於同日下午3時21
      分許，測得其吐氣所含酒精濃度達每公升0.27毫克，始查
      悉上情。
（三）於110年8月26日中午12時許起至同日下午2時50分許止，
      在桃園市楊梅區中山南路之中興紡織廠附近某處，飲用啤
      酒10瓶（起訴書誤載為在桃園市楊梅區秀才路207巷某處
      ，飲用啤酒3瓶，應予更正）後，已達不能安全駕駛動力
      交通工具之程度，仍於同日下午2時50分許，自上址騎乘
      車牌號碼000-000號普通重型機車上路。嗣於同日下午4時
      50分許，在行經桃園市○○區○○路000號前時，為警攔檢實
      施酒測，並於同日下午5時6分許，測得其吐氣所含酒精濃
      度達每公升0.50毫克，始查悉上情。
二、案經桃園市政府楊梅分局報告臺灣桃園地方檢察署檢察官偵
    查起訴。
    理  由
一、被告林哲緯所犯之罪，均為死刑、無期徒刑、最輕本刑3年
    以上有期徒刑或高等法院管轄第一審案件以外之罪，而被告
    於本院程序中，就被訴事實均為有罪之陳述，經本院告知簡
    式審判程序意旨，並聽取公訴人及被告之意見後，依刑事訴
    訟法第273條之1第1項之規定合議裁定由受命法官獨任進行
    簡式審判程序。
二、上揭事實，業據被告於警詢、偵查、本院準備程序及審理中
    均坦承不諱【見臺灣桃園地方檢察署110年度偵字第32100號
    卷（下稱偵字32100卷）第23-27頁、第69-70頁、臺灣桃園
    地方檢察署110年度偵字第34175號卷（下稱偵字34175卷）
    第25-27頁、第53-54頁、臺灣桃園地方檢察署110年度偵字
    第34429號卷（下稱偵字34429卷）第23-27頁、第65-66頁、
    本院審交易字卷第41-48頁】，並有車輛詳細資料報表、桃
    園市政府警察局道路交通事故當事人酒精測定紀錄表、桃園
    市○○○○○○○○○道路○○○○○○○○○○○號查詢機車駕駛人、桃園市政
    府警察局酒後駕車當事人酒精測定紀錄表等附卷可稽（見偵
    字32100卷第35-39頁、偵字34175卷第41-47頁、偵字34429
    卷第41-47頁），足認被告上開任意性自白均與事實相符，
    堪以採信。本件事證明確，被告上揭犯行，已堪認定，均應
    予依法論科。
三、新舊法比較：
　　被告行為後，刑法第185條之3第1項規定業於111年1月28日
    修正公布，並於同年月30日生效施行，此次修正並無更動本
    項各款規定，而就法定刑部分，修正前係規定「2年以下有
    期徒刑，得併科20萬元以下罰金」，修正後則規定為「3年
    以下有期徒刑，得併科30萬元以下罰金」。是比較新舊法之
    結果，修正後規定之法定刑既經提高，對被告並非有利，依
    刑法第2條第1項前段規定，自應適用被告行為時即修正前刑
    法第185條之3第1項第1款之規定處斷。
四、論罪科刑：
（一）核被告所為，均係犯修正前刑法第185條之3第1項第1款之
      駕駛動力交通工具而有吐氣所含酒精濃度達每公升零點25
      毫克以上罪。被告所犯上開3罪間，犯意各別、行為互殊
      ，應分論併罰。
（二）依照司法院釋字第775號解釋意旨及刑事訴訟法第161條第
      1項規定，被告構成累犯之事實及應加重其刑之事項，均
      應由檢察官主張並具體指出證明之方法後，經法院踐行調
      查、辯論程序，方得作為論以累犯及是否加重其刑之裁判
      基礎（最高法院110年度台上大字第5660號裁定意旨參照
      ）。公訴人於本院審理時主張被告本案成立累犯，且被告
      一再犯同罪質之本罪，請本院依累犯之規定加重其刑，並
      提出被告之前案紀錄表（參起訴書之記載及偵字32100卷
      第47-59頁）及聲請調取本院107年度審交簡字第341號判
      決及執行卷證（見本院審交易字卷第47頁）。經本院向被
      告確認其是否前於107年間因公共危險案件，經本院以107
      年度審交簡字第341號判決判處有期徒刑6月確定，於109
      年2月5日執行完畢等情，業經被告坦白承認無訛（見本院
      審交易字卷第48頁），應認足以證明被告累犯之事實。從
      而，本院審酌被告受有期徒刑執行完畢後，5年以內故意
      再犯本案有期徒刑以上之罪，均為累犯，茲考量被告前已
      有達4次公共危險犯行，不僅與本案罪名、犯罪類型相同
      ，亦徵其就此類犯行之刑罰反應力甚為薄弱，因認適用刑
      法第47條累犯加重之規定並無罪刑不相當之情事，爰依刑
      法第47條第1項規定，加重其刑（司法院大法官會議釋字
      第775號解釋意旨參照）。
（三）爰以行為人之責任為基礎，審酌被告前已有4次公共危險
      罪之紀錄，此有臺灣高等法院被告前案紀錄表1份可參，
      本案仍執意於飲酒後駕駛動力交通工具行駛於道路，危及
      公眾交通安全，枉顧其他用路人之生命、財產安全，且於
      同一個月中頻繁於飲酒後駕駛車輛行駛於道路，為警查獲
      時之吐氣所含酒精濃度分別高達每公升0.65毫克、0.27毫
      克、0.50毫克，所為均屬不該，惟念其犯後坦認犯行，態
      度良好，本次違法行為並未肇生交通事故，及於本院審理
      程序中自述之家庭生活狀況（見本院審交易字卷第48頁）
      與素行等其他一切情狀，分別量處如主文所示之刑，並定
      其應執行之刑，以示懲儆。
本案經檢察官康惠龍提起公訴，檢察官賴瀅羽到庭執行職務。
中　　華　　民　　國　　111 　年　　8 　　月　　26　　日
                  刑事審查庭  法  官  陳俐文
以上正本證明與原本無異。
如不服本判決應於收受判決後20日內向本院提出上訴書狀，並應
敘述具體理由。其未敘述上訴理由者，應於上訴期間屆滿後20日
內向本院補提理由書(均須按他造當事人之人數附繕本)「切勿逕
送上級法院」。 
　　　　　　　　　　　　　　　書記官　陳俐蓉　　　　　　
中　　華　　民　　國　　111 　年　　8 　　月　　26　　日
修正前中華民國刑法第185條之3
駕駛動力交通工具而有下列情形之一者，處 2 年以下有期徒刑
，得併科 20 萬元以下罰金：
一、吐氣所含酒精濃度達每公升零點二五毫克或血液中酒精濃度
    達百分之零點零五以上。
二、有前款以外之其他情事足認服用酒類或其他相類之物，致不
    能安全駕駛。
三、服用毒品、麻醉藥品或其他相類之物，致不能安全駕駛。
因而致人於死者，處 3 年以上 10 年以下有期徒刑；致重傷者
，處 1 年以上 7 年以下有期徒刑。
曾犯本條或陸海空軍刑法第 54 條之罪，經有罪判決確定或經緩
起訴處分確定，於五年內再犯第 1 項之罪因而致人於死者，處
無期徒刑或 5 年以上有期徒刑；致重傷者，處 3 年以上 10 年
以下有期徒刑。